【裁判字號】    97,易,2511
【裁判日期】    970721
【裁判案由】    竊盜
【裁判全文】
臺灣臺中地方法院刑事判決              97年度易字第2511號
公  訴  人  臺灣臺中地方法院檢察署檢察官
被      告  甲○○
                    國民
上列被告因竊盜案件，經檢察官提起公訴（97年度偵字第12733
號），本院裁定改以簡式審判程序審理，判決如下：
    主    文
甲○○竊盜，累犯，處拘役伍拾伍日，如易科罰金，以新臺幣壹
仟元折算壹日。又竊盜，累犯，處拘役貳拾伍日，如易科罰金，
以新臺幣壹仟元折算壹日。應執行拘役柒拾伍日，如易科罰金，
以新臺幣壹仟元折算壹日。
    犯罪事實
一、甲○○前(一)於民國93年間，因違反毒品危害防制條例案件，
    經臺灣彰化地方法院判處有期徒刑6 月確定；(二)又於94年間
    ，因違反毒品危害防制條例案件，經臺灣彰化地方法院各判
    處有期徒刑8月、4月，並定應執行刑為有期徒刑11月確定；
    (三)於95年間，再因違反毒品危害防制條例案件，經臺灣彰化
    地方法院判處有期徒刑1年、6月，並定應執行刑為有期徒刑
    1年5月確定，嗣依檢察官聲請，適用中華民國96年罪犯減刑
    條例之規定，各減為有期徒刑6月、3月，並定應執行刑為有
    期徒刑8 月又15日確定在案，因上開(一)、(二)、(三)部分不合於
    定應執行刑之要件，而入監接續執行，甫於96年8月9日縮刑
    期滿執行完畢。詎仍不知悔改，因缺錢購買毒品抵癮，而分
    別為以下竊盜犯行：
  (一)於97年4月10日上午7時（起訴書誤載為8 時）許，甲○○騎
    乘車牌號碼651─BWE號機車，行經臺中縣霧峰鄉南坑巷南坑
    高枝10電線桿前，乙○○所有，無人居住在內之工寮前，適
    見該工寮並無大門防閑，且該工寮內置有日光燈座及鐵片，
    認有機可趁，乃意圖為自己不法所有，徒手竊取上開日光燈
    座及鐵片得手，因數額龐大，遂分3次（另2次分別於同日上
    午11時<起訴書誤載為12時>許、下午2時<起訴書誤載為3時>
    許）接續以所騎乘之機車載運竊得之日光燈座及鐵片前往臺
    中縣霧峰鄉○○○路之金盛環保工程資源回收場變賣得現共
    計新臺幣（下同）800元後，供己花用殆盡。
  (二)於同年5月28日凌晨2時許，甲○○騎乘上開機車，行經臺中
    縣霧峰鄉○○街120 號前，見陳敏庭所有，交由丙○○使用
    之車牌號碼OK─5491號自小貨車停放該處，且車門未上鎖，
    遂意圖為自己不法之所有，徒手打開左側車門進入車內後，
    竊取丙○○所有之零錢共計150元（包括50元硬幣2枚及10元
    硬幣5 枚）得手，正欲離去之際，適為丙○○發覺，乃報警
    處理，甲○○即為趕到現場之員警當場逮捕，並起出甲○○
    所竊得之零錢150元。
  (三)嗣甲○○接受員警訊問時，於有偵查犯罪權限之公務員發覺
    其有上開(一)之犯行前，主動向員警坦承另犯上開竊盜犯行，
    自首而接受裁判。
二、案經臺中縣警局霧峰分局報告臺灣臺中地方法院檢察署檢察
    官偵查起訴。
    理  由
一、訊據被告甲○○對於上開犯罪事實坦承不諱，核與證人即被
    害人乙○○於警詢、本院審理時證述其位於臺中縣霧峰鄉南
    坑巷南坑高枝10電線桿前之工寮內所放置之日光燈座及鐵片
    於97年4 月10日遭竊等情、證人即被害人丙○○於警詢時證
    述其所使用之車牌號碼OK─5491號自小貨車，於犯罪事實欄
    一、(二)所載時、地，遭人進入竊取零錢150 元之情節均互核
    相符，復有刑案現場測繪圖、被害人丙○○領回失竊零錢後
    所出具之贓物認領保管單各1 紙、被告竊得之零錢、行竊時
    所騎乘之機車、被害人乙○○所有工寮現場等照片共計6 張
    在卷可稽，足認被告之自白與事實相符，堪以採信。從而，
    本件事證明確，被告上開2 次竊盜犯行，均堪以認定，應分
    別予以依法論科。
二、核被告所為，係犯刑法第320條第1項之竊盜罪，按刑法上之
    接續犯，係指以單一行為，經數個階段，持續侵害同一法益
    而言；如數行為於同時同地或密切接近之時地實施，侵害同
    一之法益，各行為之獨立性極為薄弱，依一般社會健全觀念
    ，在時間差距上，難以強行分開，在刑法評價上，以視為數
    個舉動之接續施行，合為包括之一行為予以評價，較為合理
    ，則屬接續犯，而為包括之一罪，此有最高法院70年度臺上
    字第2898號、86年度臺上字第3295號判例意旨可資參照。經
    查，就犯罪事實欄一、(一)之竊盜犯行，被告固於97年4 月10
    日上午7時許、11時許及下午2時許，分3 次前往被害人乙○○之工寮內載運竊得日光燈座及鐵片，然其係利用同一機會
    ，在密接時間，就同一犯罪構成要件事實，本於單一犯意接
    續進行侵害同一法益，以實現同一犯罪構成要件之單一行為
    ，各行為之獨立性極為薄弱，依一般社會健全觀念，在時間
    差距上，難以強行分開，自應視為數個舉動之接續施行，而
    為接續犯，應論以包括一罪。被告所犯上開2 罪間，犯意各
    別，行為互殊，應分論併罰。被告前(一)於93年間，因違反毒
    品危害防制條例案件，經臺灣彰化地方法院判處有期徒刑 6
    月確定；(二)又於94年間，因違反毒品危害防制條例案件，經
    臺灣彰化地方法院各判處有期徒刑8月、4月，並定應執行刑
    為有期徒刑11月確定；(三)於95年間，再因違反毒品危害防制
    條例案件，經臺灣彰化地方法院判處有期徒刑1年、6月，並
    定應執行刑為有期徒刑1年5月確定，嗣依檢察官聲請，適用
    中華民國96年罪犯減刑條例之規定，各減為有期徒刑6月、3
    月，並定應執行刑為有期徒刑8 月又15日確定在案，因上開
    (一)、(二)、(三)部分不合於定應執行刑之要件，而入監接續執行
    ，甫於96年8月9日縮刑期滿執行完畢等情，有臺灣臺中地方
    法院檢察署刑案資料查註紀錄表及臺灣高等法院被告前案紀
    錄表各1份在卷可按，其於受有期徒刑執行完畢後，5年以內
    再故意犯本件有期徒刑以上之2 罪，均為累犯，應各依法加
    重其刑。又被告於因犯罪事實欄一、(二)所載竊盜犯行為警查
    獲後，於有偵查權限之公務員未發覺其有如犯罪事實欄一、
    (一)所載之竊盜犯行前，主動向員警陳述其另有該次竊盜犯行
    等情，有本院電話紀錄1份在卷可參，是被告就如犯罪事實
    欄一、(一)所載之竊盜犯行，自首而接受裁判，應依刑法第62
    條前段之規定減輕其刑，並先加重後減輕之。爰審酌被告不
    思循正當途徑，以勞力獲取所需，反圖以竊取他人財物之方
    式不勞而獲，行為實不足取，惟念本件被害人丙○○嗣後已
    取回遭竊之零錢，被害人乙○○所受損害並非甚鉅，暨被告
    犯罪手段平和，犯後又坦承犯行，顯有認錯悔過之意，態度
    良好等一切情狀，分別量處如主文所示之刑，並定其應執行
    刑，暨均諭知易科罰金之折算標準，以資懲儆。
據上論斷，應依刑事訴訟法第273條之1第1項、第299條第1 項前
段，刑法第320條第1項、第47條第1項、第62條前段，第41條第1
項前段、第51條第6款，刑法施行法第1條之1，判決如主文。
本案經檢察官丁○○到庭執行職務。
中    華    民    國    97    年    7    月    21     日
                  刑事第一庭    法  官  郭妙俐
上正本證明與原本無異。
如不服本判決，應於判決送達後10日內向本院提出上訴狀，上訴
於臺灣高等法院臺中分院（須附繕本）。
上訴書狀如未敘述理由，應於上訴期間屆滿後20日內補提理由書
於本院。
                                書記官  廖春玉
中    華    民    國    97    年    7    月    21     日
附錄本案論罪科刑法條全文
刑法第320條：
意圖為自己或第三人不法之所有，而竊取他人之動產者，為竊
盜罪，處5年以下有期徒刑、拘役或5百元以下罰金。
意圖為自己或第三人不法之利益，而竊佔他人之不動產者，依前
項之規定處斷。
前2項之未遂犯罰之。


司法院資訊處製作；財團法人民間司法改革基金會備份。
